【裁判字號】    99,毒抗,153
【裁判日期】    990531
【裁判案由】    毒品危害防制條例
【裁判全文】
臺灣高等法院刑事裁定                 99年度毒抗字第153號
抗  告  人
即  被  告    甲○○
              (現於臺灣臺北看守所附設勒戒處所觀察勒戒中)
上列抗告人因毒品危害防制條例案件，不服臺灣板橋地方法院99
年度毒聲字第604號，中華民國99年4月29日裁定（聲請案號：臺
灣板橋地方法院檢察署99年度聲戒字第80號），提起抗告，本院
裁定如下：
    主  文
抗告駁回。
    理  由
一、原裁定意旨略以：被告甲○○因施用第一級毒品海洛因案件
    ，經本院於民國97年6月19日以97年度毒聲字第1338號裁定
    令入臺灣臺北看守所附設勒戒處所觀察、勒戒後，認有繼續
    施用毒品之傾向，有該所出具之有無繼續施用毒品傾向證明
    書1份附卷可稽，爰依毒品危害防制條例第20條第2項，裁定
    被告令入戒治處所施以強制戒治等語。
二、本件抗告意旨略以：(一)伊於99年3月16日進入台北看守所附
    設勒戒處所進行觀察勒戒治療，並無發生違規事項，且伊於
    97年為警查獲後，即痛定思痛早將毒癮戒除，倘若有任何繼
    續施用毒品之意，則緝獲時尿液定有毒品反應，有伊99年3
    月16日入所之尿液檢驗為憑。(二)受觀察勒戒人在所之評估，
    不外乎係針對受戒人之家庭狀況、社會能力及入所後之行為
    等因素予以評斷有無繼續施用毒品之傾向。然自伊進入勒戒
    處所治療期間，對家庭、小孩造成極大影響，家中生活陷入
    前所未有之窘境，日前已向社會局申請相關補助事宜，因伊
    觸犯法律，造成對家人、社會之傷害與負擔，令伊懊悔不已
    ，懇請鈞院能從輕量刑，為此提起抗告等語。
三、經查：本件抗告人即被告甲○○因施用第一級毒品海洛因案
    件為警查獲，經採集尿液送驗，結果確呈海洛因陽性反應，
    故經原審法院裁定准予觀察、勒戒；被告於99年3月16日入
    臺灣臺北看守所附設勒戒處所執行後，經臺灣臺北看守所附
    設勒戒處所評分結果，人格特質得40分、臨床徵候得30分、
    環境相關因素得0分，合計70分，評估認有繼續施用毒品之
    傾向等情，有濫用藥物檢驗報告、原審法院裁定書、臺灣臺
    北看守所附設勒戒處所99年4月19日有無繼續施用毒品傾向
    證明書及有無繼續施用毒品傾向評估標準紀錄表各1件附卷
    可稽；原審因之據臺灣臺北地方法院檢察署檢察官之聲請，
    依毒品危害防制條例第20條第2項後段規定，裁定抗告人令
    入戒治處所施以強制戒治，其期間為6個月以上，至無繼續
    強制戒治之必要為止，但最長不得逾1年，其認事用法均無
    不合，所為裁定並無違誤。抗告意旨以其家庭經濟狀況困窘
    ，並已深感懊悔等情為由提起抗告，經核難認為有理由，應
    予駁回。
據上論斷，應依刑事訴訟法第412條，裁定如主文。
中    華    民    國    99    年    5     月    31    日
                  刑事第四庭審判長法  官  陳筱珮
                                  法  官  邱滋杉
                                  法  官  孫惠琳
以上正本證明與原本無異。
不得再抗告。
                                  書記官  陶宇晨
中    華    民    國    99    年    5     月    31    日

司法院資訊處製作；財團法人民間司法改革基金會備份。
